【裁判字號】    89,上易,2048
【裁判日期】    891228
【裁判案由】    賭博
【裁判全文】
臺灣高等法院臺南分院刑事判決              八十九年度上易字第二四八號 Ｃ
      上  訴  人
      即  被  告  甲  ○  ○
      選任辯護人  蘇  精  哲  律師
右上訴人因賭博案件，不服臺灣臺南地方法院八十九年度易字第一九七七號中華民國
八十九年十月二十七日第一審判決（起訴案號：臺灣臺南地方法院檢察署八十九年度
偵字第六七五八號），提起上訴，本院判決如左：
      主      文
原判決撤銷。
甲○○共同以賭博為常業，處有期徒刑柒月，緩刑參年。
扣案如附表所示電動賭博機具參拾貳台均沒收。
      事      實
一、于光臨與吳合連（于光臨、吳合連所犯常業賭博部分，均已經原審法院以八十九
    年度易字第一四九六號審結）共同基於犯意聯絡，自民國（下同）八十八年五月
    八日起，在台南縣歸仁鄉○○○街三八號公眾得出入之場所，經營「歡喜城遊藝
    場」，擺設如附表所示之賭博性電動玩具水果台十八台、保齡球７ＰＫ六台、一
    條龍十三支三台、滿貫大亨麻將台五台，利用機具與不特定人賭博財物，知情且
    具共同犯意之甲○○則擔任店長，實際負責管理店務，于光臨告訴店內員工，他
    日如經警方查獲，則由吳合連出面承擔責任。「歡喜城遊藝場」內其賭博方式為
    以現金十比一之比例開分即十元可開一分（惟開分五百元以上則可開一分送一分
    ，等同五元可開一分），由賭客以所開分數押注，押中則得不等分數，嗣後不玩
    得以所贏得之分數以一比十之比例兌換現金即一分可兌換現金十元，若為押中則
    所押分數歸機具所有，吳合連、于光臨以此賭博營收為生，並以之為常業。渠等
    復分別自八十八年五月十五日、同年六月中旬起，僱用與之有犯意聯絡之店員黃
    曉凌、羅至雅在店內從事開分、洗分及兌換現金等工作。嗣於八十八年七月十三
    日晚間八十五十五分，在上址為警查獲，同時查獲基於概括犯意，自八十八年五
    月十五日起，連續多次在該店賭博財物之賭客林育昇；扣得上開賭博性電動機具
    三十二台（含ＩＣ板二十七片，其中五片ＩＣ板於查獲扣案後在現場失竊）（黃
    曉凌、羅至雅、林育昇涉嫌共同常業賭博及連續賭博罪嫌部分，業經檢察官為職
    權不起訴處分）。
二、案經台灣台南地方法院檢察署檢察官偵查吳合連賭博案件簽分偵辦。
      理      由
一、訊據上訴人即被告甲○○對於擔任「歡喜城遊藝場」店長職務之事實供承不諱，
    惟矢口否認有共同經營遊藝場之犯行，辯稱：伊係以每月壹萬五千元受僱於于光
    臨，未與于光臨共同經營電玩店云云。
二、經查另案被告吳合連、于光臨共同於台南縣歸仁鄉○○○街三十八號經營「歡喜
    城遊藝場」賭博性電動玩具店為警查獲之事實，為被告甲○○供承不諱，並有警
    方當場扣得如事實欄所載賭博性電玩機具共計三十二台一節，有現場紀錄、扣押
    書及歡喜城遊藝場位置圖附於警卷可稽，該處提供扣案賭博性電玩機具與不特定
    賭客賭博財物，賭客可以所贏得之分數換取續玩卡供下次再賭玩，亦可以所得分
    數以一比十之比例兌換現金，並據證人即店員羅至雅、黃曉凌、及賭客林育昇等
    供述綦詳，是「「歡喜城遊藝場」有經營賭博性電動玩具，至為灼然。
三、證人即店員羅至雅、黃曉凌於偵查中證稱「實際負責人是于光臨，我們均與店長
    甲○○聯絡，領薪水，店長扣他的機子，他就會回電」「于光臨才是老闆，他都
    與店長甲○○一起來發薪水與處理店裡的事，甲○○每天都會來」「甲○○店長
    怎麼講，我就怎麼做」（八十八年七月十四日、八月十三日偵查筆錄），由上開
    證人羅至雅、黃曉凌證述，與被告甲○○所辯擔任「店長」之職務相符，堪予採
    信。參以另案被告吳合連經通緝到案時供稱：「伊與于光臨合夥插股分紅」等情
    ，顯見該賭博性電玩店確係被告于光臨與吳合連共同經營無疑，被告甲○○僅擔
    任店長職務並非負責人亦明。
四、末查另案被告于光臨、吳合連二人所擺設之電動賭博機具高達三十二台之多，又
    僱用證人黃曉凌、羅至雅二名員工，每月均需發給薪資，其所需之成本所費不貲
    ，足證被告確係以提供賭博性電動機具供人賭博為事實而經營，而以為營生之職
    業，應足論斷，故本件事證明確，被告常業賭博犯行堪予認定。
五、核被告甲○○所為，係犯刑法第二百六十七條常業賭博罪。被告與另案被告于光
    臨、吳合連、黃曉凌及羅至雅間，互有犯意之聯絡與行為之分擔，為共同正犯。
    原審予以論罪科刑，固非無見，惟被告僅係受另案被告于光臨僱用擔任店長職務
    ，原審竟認定被告係另案被告于光臨女友，共同經營上開「歡喜城遊藝場」，顯
    有未洽。被告上訴意旨，執以指摘原判決不當，為有理由，應由本院將原判決撤
    銷改判。爰審酌被告犯罪之動機，所擔任之職務及參與之程度等一切情狀，量處
    被告有期徒刑七月，以示懲儆。當場扣案如附表所示電動賭博機具三十二台，依
    法併予宣告沒收。末查被告未曾受有期徒刑以上刑之宣告，有卷內前科表可查，
    經此偵審教訓，應知警惕，諒無再犯之虞，本院因認其所受宣告之刑，以暫不執
    行為適當，爰併予諭知緩刑三年，以勵自新。
據上論斷，應依刑事訴訟法第三百六十九條第一項前段、第三百六十四條、第二百九
十九條第一項前段、刑法第二十八條、第二百六十七條、第七十四條第一款、第二百
六十六條第二項、罰金罰鍰提高準條例第一條前段，判決如主文。
本案經檢察官羅清溪到庭執行職務。
中    華    民    國     八十九      年     十二      月     二十八     日
                                  臺灣高等法院臺南分院刑事第五庭
                                      審判長法官  茆    臺    雲
                                            法官  蔡    長    林
                                            法官  曾    平    杉
右正本證明與原本無異。
不得上訴。
                                      法院書記官  黃    全    忠
中    華    民    國      九十      年      一      月     二        日
附錄法條：
刑法第二百六十七條：以賭博為常業者，處二年以下有期徒刑，得併科一千元以下罰
                    金。
附    表
┌────┬────────┬───────┬─────────────┐
│編  號  │種           類 │ 數        量 │備            註          │
├────┼────────┼───────┼─────────────┤
│一      │水果台（ＩＣ板）│十八台        │                          │
├────┼────────┼───────┼─────────────┤
│二      │保齡球７ＰＫ    │六台          │                          │
├────┼────────┼───────┼─────────────┤
│三      │一條龍十三支    │三台          │                          │
│        │                │              │                          │
├────┼────────┼───────┼─────────────┤
│四      │滿貫大亨        │ 五台         │            │
└────┴────────┴───────┴─────────────┘


司法院資訊處製作；財團法人民間司法改革基金會備份。
